最　高　行　政　法　院　裁　定
                                     100年度裁字第3082號
聲  請  人　吳慶文
上列聲請人因與相對人臺南市政府間有關土地事務事件，對於中
華民國100年6月23日本院100年度裁字第1521號裁定，聲請再審
，本院裁定如下：
　　主  文
再審之聲請駁回。
再審訴訟費用由聲請人負擔。
　　理  由
一、按裁定已經確定，而有行政訴訟法第273條之情形者，始得
    對之聲請再審，行政訴訟法第283條定有明文。又行政訴訟
    法第273條第1項第1款所謂適用法規顯有錯誤者，係指原裁
    判所適用之法規與該案應適用之法規相違背或與解釋、判例
    有所牴觸者而言。至於法律上見解之歧異，當事人對之縱有
    爭執，要難謂為適用法規顯有錯誤，而據為再審之理由。
二、本件聲請人於99年8月24日向相對人陳情，主張坐落臺南市
    ○○區○○段2546及2550地號等2筆公地（下稱系爭土地）
    存在不定期限租賃關係，相對人未依法徵收，請求相對人核
    對面積儘速辦理返還手續及訂立租約等語，經相對人以99年
    9月3日南市財產字第09911517790號函（下稱系爭書函）復
    聲請人，以系爭土地經相對人於79年間向臺灣省政府依法辦
    理有償撥用，非聲請人所稱依法徵收之土地，所請歉難辦理
    等語。經查本件兩造係就系爭土地有無租賃關係存在爭執，
    相對人拒絕返還系爭土地予聲請人使用，依司法院釋字第44
    8號解釋意旨，乃為兩造就系爭公有財產聲請人有無租賃及
    使用之權存在之私法關係所生之爭執，屬民事訴訟範圍，非
    屬行政爭訟事項，聲請人應向普通法院訴請裁判，其提起本
    件行政訴訟，難謂合法，爰依行政訴訟法第12條之2第2項前
    段規定，依職權將本件訴訟移送於有審判權之臺灣臺南地方
    法院，聲請人不服提起抗告，經本院審理結果認原裁定於法
    並無不合，以100年度裁字第1521號裁定駁回，聲請人對於
    本院100年度裁字第1521號裁定，聲請再審，聲請意旨略以
    ：原裁定僅依司法院釋字第448號解釋，認本件為私法事件
    ，而應屬普通法院管轄，遽以裁定駁回。然聲請人以司法院
    釋字第423號解釋為理由，顯有足當之處可採。原審未考量
    有利於人民之解釋，有行政訴訟法第273條第1項第1款適用
    法規錯誤之違法等語。按行政訴訟法第273條第1項第1款所
    謂適用法規顯有錯誤者，依首揭說明，係指原裁判所適用之
    法規與該案應適用之法規相違背或與解釋、判例有所牴觸者
    而言。本件原確定裁定並無所適用之法規與該案應適用之法
    規相違背或與解釋、判例有所牴觸。抗告人上開主張乃係其
    法律上見解之歧異而為爭執，其再審之聲請顯無再審理由，
    應予駁回。
三、據上論結，本件聲請為無理由。依行政訴訟法第283條、第
    278條第2項、第104條、民事訴訟法第95條、第78條，裁定
    如主文。
中　　華　　民　　國　　100　 年　　12　　月　　22　　日
                    最高行政法院第三庭
                        審判長法官　吳　明　鴻
                              法官　侯　東　昇
                              法官　江　幸　垠
                              法官　林　金　本
                              法官　陳　國　成

以  上  正  本  證  明  與  原  本  無  異
中　　華　　民　　國　　100　 年　　12　　月　　23　　日
　　　　　　　　　　　　　　　書記官　楊　子　鋒